---
title: "SCRUG Prueba de Bluemix"
author: "SCRUG"
date: "September 29, 2016"
output: html_document
---

```{r setup, include=FALSE}
knitr::opts_chunk$set(echo = TRUE)
library(cognizer)
```

## Analysis de texto en Bluemix

Estamos buscando como analysar el contenido de las actas. Una de las posibilides es usar un servicio de analisis, como lo tenemos en [IBM Bluemix](https://bluemix.net). Para seguir estos ejemplos necesitas abrir una cuenta alla, e iniciar el servicio correspondiente, para que tengas un nombre de usuario y password.

Usamos el paquete `cognizer` para tener acceso mas facil a los servicios. Mira la [documentacion y ejemplos de cognizer](https://github.com/ColumbusCollaboratory/cognizer) para tener mas ideas de lo que puedes hacer con datos. 

```{r cargar cognizer}
library(cognizer)
```

## Prueba con tone analysis
El servicio se llama IBM Tone Analysis. En el ejemplo abajo incluimos los detalles de la coneccion desde un archivo `auth.R` que no esta incluido en Github porque es personal. Cuando abres la pagina con el servicio puedes pedir por los "service credentials" y ver치s esta informaci칩n presentada en formato JSON.

```{r}
source("auth.R")

# El archivo auth.R contiene
#tone_url <- "el url del servicio Tone Analysis"
#tone_password <- "clave"
#tone_username <- "nombre usuario (un codigo largo, no es tu nombre usuario Bluemix)"
#tone_credential <- "un key largo"

text <- c("Do you really only speak english?")
result <- text_tone(text, tone_username, tone_password)
```

No funciona el ejemplo, y aun no dimos con la razon por el error. Parece que hacemos lo mismo que es en el ejemplo.

## Alchemy API

Alchemy usa un API-Key para hacer la conecci칩n. Es diferente a la de Tone Analysis (tienes que buscarlo cada vez al incorporar un servicio de analysis nuevo.


```{r}
alchemy_url <- "https://gateway-a.watsonplatform.net/calls"
# alchemy_apikey <- "viene de auth.R"

text <- c("Dime, alchemy, hablas un poco de espa침ol? Es que aqui en San Carlos 
    eso funciona mejor. Estamos en Costa Rica")
resultado <- text_sentiment(text, alchemy_apikey)

```

El AlchemyAPI tambien tiene algo llamado "keyword extraction".

```{r}
result <- text_keywords(text, apikey)
```

Y tambien entity extraction

```{r}
resultado <- text_entity(text, apikey)
```

Otro que busca categorizar el significado del contenido del texto

```{r}
resultado <- text_concept(text, apikey)
```


